臺灣臺中地方法院刑事判決
110年度交簡上字第251號
上  訴  人  
即  被  告  劉德松


上列上訴人即被告因過失傷害案件，不服本院中華民國110年8月
10日110年度交簡字第363號第一審刑事簡易判決（起訴案號：10
9年度偵字第36565號），提起上訴，本院管轄之第二審合議庭判
決如下：
    主    文
上訴駁回。
    事實及理由
一、本案經本院審理結果，認第一審刑事簡易判決之認事、用法
    及量刑均無不當，應予維持，並引用第一審刑事簡易判決書
    記載之事實、證據及理由（如附件）。
二、被告上訴意旨略以：我認為我沒有過失，原審判決不公平等
    語。
三、按關於刑之量定及緩刑之宣告，係實體法上賦予法院得為自
    由裁量之事項，倘其未有逾越法律所規定之範圍，或濫用其
    權限，即不得任意指摘為違法（最高法院75年度台上字第70
    33號判決意旨參照）。原審認被告本案犯行罪證明確，適用
    刑事訴訟法第449條第2項、第3項，刑法第284條前段、第62
    條前段、第41條第1項前段，刑法施行法第1條之1第1項等規
    定，並審酌被告本應注意機車迴車前，應看清無來往車輛始
    得迴轉，竟疏於遵行上開注意義務，貿然往左迴車，造成本
    案事故，致告訴人受有右側膝部伴有異物撕裂傷、側性腕部
    及手部其他部位扭傷等傷害，不僅需耗費額外時間、金錢就
    醫診治，亦對日常生活產生相當影響，實應予以非難。又被
    告於原審判決前，尚未以和解或調解等方式賠償告訴人，足
    見本案所生損害猶未經被告於事後為相當填補，惟考量被告
    未曾因刑事案件經法院論罪科刑，有臺灣高等法院被告前案
    紀錄表在卷可憑，素行良好，且告訴人未注意車前狀況適採
    安全措施亦為本案肇事次因，以及被告停留在事故現場並主
    動向員警表明其為肇事者、終能坦承犯行之犯後態度，暨被
    告自陳國中畢業之智識程度、已婚、待業中、與配偶及成年
    子女同住、家庭經濟普通之生活狀況等一切情狀，量處有期
    徒刑貳月，並諭知易科罰金之折算標準。經核原審判決認事
    用法並無違誤，就量刑部分，亦係以被告之責任為基礎，斟
    酌刑法第57條所列事項，而為刑之量定，並未逾越法定刑度
    ，亦未濫用自由裁量之權限，應予維持。被告以前詞提起上
    訴，並未指摘原判決有何違背法令之處，其上訴為無理由，
    應予駁回。
據上論斷，依刑事訴訟法第455條之1第1項、第3項、第373條、
第368條，判決如主文。
本案經檢察官劉俊杰提起公訴，檢察官郭逵到庭執行職務。
中　　華　　民　　國　　111 　年　　4　　 月  　13　　日
                  刑事第六庭  審判長法  官  柯志民
　                                  法  官　戰諭威
                                    法  官  蔡逸蓉
以上正本證明與原本無異。
不得上訴。
　　　　　　　　　　　　　　　　　　書記官　葉俊宏
中　　華　　民　　國　　111 　年　　4　　 月  　13　　日

附錄論罪科刑法條
刑法第284 條
因過失傷害人者，處一年以下有期徒刑、拘役或十萬元以下罰金
；致重傷者，處三年以下有期徒刑、拘役或三十萬元以下罰金。